臺灣桃園地方法院刑事判決　　　　　　　96年度訴字第1174號
公　訴　人　臺灣桃園地方法院檢察署檢察官
被　　　告　甲○○
　　　　　　　　　　（現於臺灣桃園看守所龍潭女所羈押中）
上列被告因違反毒品危害防制條例案件，經檢察官提起公訴（九
十六年度毒偵字第一四二五號），被告於準備程序中就被訴事實
為有罪之陳述，經告知簡式審判程序之旨，並聽取公訴人、被告
之意見後，由本院合議庭裁定由受命法官獨任進行簡式審判程序
，判決如下：
    主    文
甲○○施用第一級毒品，處有期徒刑柒月，減為有期徒刑月又
拾伍日，如易科罰金，以新臺幣壹仟元折算壹日。
    犯罪事實
一、甲○○前曾於民國九十四年間，因施用毒品案件，經本院以
    九十四年度毒聲字一二九一號裁定送觀察、勒戒後，認有繼
    續施用毒品傾向，由本院以九十四年度毒聲字第一五三六號
    裁定令入戒治處所施以強制戒治一年，於九十五年六月十六
    日出所，並由臺灣桃園地方法院檢察署檢察官以九十四年度
    戒毒偵字第一七五號不起訴處分確定。詎其仍不知悛悔，於
    強制戒治執行完畢釋放後五年內，竟基於施用第一級毒品海
    洛因之犯意，於九十六年二月二十八日中午十二時許，在桃
    園縣中壢市○○街三八號二樓之住所內，以將少許第一級毒
    品海洛因置於注射針筒內，並摻水稀釋後以注射血管之方式
    ，施用第一級毒品海洛因一次。嗣於同日下午六時許，為警
    前往桃園縣中壢市○○街三八號二樓，當場查獲甲○○及楊
    聯郎（所涉違反毒品危害防制條例案件，業經本院以九十六
    年度訴字第一三一九號判處有期徒刑八月確定），並扣得楊
    聯郎所有之第一級毒品海洛因（驗餘淨重○‧九公克）、供
    前開第一級毒品海洛因包裝用之外包裝袋一只、注射針筒九
    支（為甲○○與楊聯郎施用第一級毒品海洛因所共用之物）
    、自製藥鏟二支、止血帶二條及空塑膠袋三只等物，且經警
    取得甲○○同意採集其尿液送驗後，呈嗎啡陽性反應，而查
    悉上情。
二、案經桃園縣政府警察局報請臺灣桃園地方法院檢察署檢察官
    偵查起訴。
    理    由
一、上開施用第一級毒品海洛因一次之事實，業據被告甲○○於
    本院審理時坦承不諱，且其為警所採集之被告尿液，經送請
    臺灣檢驗科技股份有限公司檢驗，結果呈嗎啡陽性反應，有
    該公司所出具之九十六年三月二十七日濫用藥物尿液檢驗報
    告一紙附卷可參，此外復有被告同居人楊聯郎所有與被告共
    用之注射針筒九支扣案足資佐證，足徵被告自白施用第一級
    毒品海洛因一次之犯行，核與事實相符，堪予採信。綜上，
    本件事證明確，被告之犯行洵堪認定。
二、按海洛因分係毒品危害防制條例所定之第一級毒品，不得非
    法施用。是被告甲○○施用第一級毒品海洛因一次之行為，
    核係犯毒品危害防制條例第十條第一項之施用第一級毒品罪
    。查被告為供施用第一級毒品而持有該毒品之低度行為，應
    為施用第一級毒品之高度行為所吸收，不另論罪。爰審酌被
    告曾因施用毒品，經送觀察勒戒及強制戒治等治療程序，而
    未知警惕仍再犯本案施用第一級毒品之罪，足見其雖經觀察
    、勒戒、強制戒治之治療程序，均仍未徹底袪除施用毒品之
    惡習，反而再次施用第一級毒品海洛因，致深陷毒癮而難以
    自拔，無法斷除對毒品之依賴性，顯未能善體國家設置觀察
    、勒戒及戒治機構，協助毒品施用者戒除毒癮之良法美意，
    惟念及施用毒品本質上係戕害自身健康之行為，尚未嚴重破
    壞社會秩序或侵害他人權益，且被告犯罪後坦承犯行態度尚
    屬良好，及其分別施用第一級毒品海洛因次數僅有一次等一
    切情狀，量處如主文所示之刑，以示懲儆。
三、又被告犯罪時間在九十六年四月二十四日以前，查無中華民
    國九十六年罪犯減刑條例所定不予減刑之情形，應依同條例
    第二條第一項第三款之規定減其宣告刑二分之一，故減為有
    期徒刑三月又十五日，並依同條例第九條諭知易科罰金折算
    標準。
四、至扣案之不明白色粉末經請法務部調查局，鑑定結果確實含
    有第一級毒品海洛因成分，固有該局於九十六年三月三十日
    所出具之鑑定書一份附卷可查，是該白色粉末應可認定為海
    洛因，屬毒品危害防制條例第二條第二項所定之第一級毒品
    無誤，而該海洛因為違禁物，本應不問屬犯人所有與否，即
    應依同條例第十八條第一項前段沒收銷燬之，然該第一級毒
    品海洛因被告否認為其所有，亦非供被告施用第一級毒品海
    洛因所用之物，而係同時查獲之楊聯郎所有，業經被告供承
    在卷，且核與楊聯郎於警詢時所述情節相符，且上開第一級
    毒品海洛因亦經本院以九十六年度訴字第一三一九號楊聯郎
    所犯施用第一級毒品案件沒收銷燬在案，是該扣案之第一級
    毒品海洛因本院無再予以沒收銷燬之必要。至扣案之供前開
    第一級毒品海洛因包裝用之外包裝袋一只、注射針筒九支、
    自製藥鏟二支、止血帶二條及空塑膠袋三只等物，被告雖供
    承僅有注射針筒九支係其與楊聯郎施用第一級毒品所共用，
    然該注射針筒九支與其餘扣案物均屬楊聯郎所有，且上開扣
    案物均非屬違禁物，與刑法第三十八條第一項各款所定沒收
    要件俱屬不合，自均無從諭知沒收。另扣案之不明藥丸一包
    ，雖警方於扣押物品目錄表記載為「FM2 」，然被告否認該
    不明藥物為「FM2 」，僅係其抗重度憂鬱症經由醫院所開立
    之藥物等語，且遍觀全卷亦無證據顯示該不明藥物係屬毒品
    或其他之違禁物，亦非供本件犯罪所用或所得之物，自與刑
    法第三十八條第一項各款之沒收要件均不相符，縱該不明藥
    丸一包確屬俗名為「FM2 」之第三級毒品氟硝西洋（Flunit
    razepam） ，揆之上開規定，自應由查獲機關逕予沒入銷燬
    ，是上開不明藥丸一包，本院無從諭知沒收或沒收銷燬之，
    併此敘明。
據上論斷，應依刑事訴訟法第二百七十三條之一第一項、第二百
九十九條第一項前段，毒品危害防制條例第十條第一項，刑法第
十一條前段、第四十一條第一項前段，刑法施行法第一條之一第
一項、第二項前段，中華民國九十六年減刑條例第二條第一項第
三款、第七條、第九條，判決如主文。
本案經檢察官鍾雅蘭到庭執行職務。
中　　華　　民　　國　　96　　年　　10　　月　　29　　日
                      臺灣桃園地方法院刑事第四庭
                              法  官  陳可薇
上正本證明與原本無異。
如不服本判決，應於送達後十日內向本院提出上訴狀（須附繕本
）。
                              書記官  陳恩如
中　　華　　民　　國　　96　　年　　10　　月　　30　　日
附錄本案論罪科刑法條全文：
毒品危害防制條例第十條第一項
施用第一級毒品者，處六月以上五年以下有期徒刑。
